臺灣高等法院高雄分院刑事判決　　　　 95年度上易字第294號
上　訴　人
即　被　告　乙○○
選任辯護人　洪文佐 律師
上列上訴人因常業詐欺等案件，不服臺灣高雄地方法院95年度訴
字第443 號中華民國95年1 月27日第一審判決（起訴案號：臺灣
高雄地方法院檢察署93年度偵字第1526號、第5296號），提起上
訴，本院判決如下：
    主  文
上訴駁回。
    事實及理由
一、本案經本院審理結果，認第一審判決認事用法及量刑均無不
    當，應予維持，除將第1 頁最後1 行「92年8 月16日」更正
    為「92年8 月18日」之外，餘均引用第一審判決書記載之事
    實、證據及理由（如附件）。
二、上訴人即被告乙○○（下稱被告）上訴意旨略以：伊申請開
    立臺灣銀行高雄分行及聯邦商業銀行九如分行之帳戶，係為
　  申請支票使用，且伊並未提供予他人使用，而係不小心遺失
    ，自無幫助他人向被害人甲○○及丙○○詐騙之犯意云云。
三、經查：
  (一)經本院依被告及辯護人之聲請將被告送請法務部調查局測謊
    ，該局函覆稱：「測謊係以生理反應為研判依據，本案受測
    人乙○○罹患小兒麻痺，行動不便，不宜測謊」，有法務部
　  調查局第六處南部通訊中心96年3 月21日調科南字第096001
    18310 號書函1 紙在卷可稽（本院卷第197 頁）。另本院依
    被告及辯護人之聲請向臺灣土地銀行西台中分行、華南商業
    銀行南高雄分行、華南商業銀行高雄博愛分行、大眾商業銀
    行、中華郵政股份有限公司函查被告之存摺密碼，臺灣土地
    銀行西台中分行函覆稱被告於該分行所設立之帳戶，已於82
    年4 月14日轉入靜止戶，迄今無任何交易資料可提供，有該
    分行96年1 月2 日96西存字第0960000001號函1 紙在卷可稽
    （本院卷第188 頁），華南商業銀行南高雄分行函覆稱被告
    未於該分行設立帳戶，有該分行95年12月29日華南高存字第
    359 號函1 紙在卷可稽（本院卷第187 頁），華南商業銀行
    南高雄博愛分行函覆稱被告於該分行所設立之帳戶並無申請
    通提，有該分行96年1 月3 日華高博存字第484 號函1 紙在
    卷可稽（本院卷第190 頁），大眾商業銀行函覆稱因該行之
    存摺密碼是為隱藏式，故無法得知，有該行96年1 月2 日（
    (96）營發字第3 號函1 紙在卷可稽（本院卷第192 頁），
    僅中華郵政股份有限公司檢送被告立帳申請書影本1 份，其
    上記載被告儲簿密碼為8888，有該公司96年1 月8 日儲密字
    第0960701651號函1 紙在卷可稽（本院卷第193 至194 頁）
    ，益徵被告設定密碼時，已然考量他日忘記密碼之可能性，
    始行設定簡單而容易記憶之密碼，自無將密碼書寫於提款卡
    或存簿之必要。職是，上開函詢結果亦均不能據為被告有利
    之認定。
  (二)關於刑之量定，係實體法上賦予法院得為自由裁量之事項，
　　倘其未有逾越法律所規定之範圍，或濫用其權限，即不得任
　  意指摘為違法（最高法院75年臺上字第7033號判例意旨可資
    參照）。且在同一犯罪事實與情節，如別無其他加重或減輕
    之原因，下級審量定之刑，亦無過重或失輕之不當情形，則
    上級審法院對下級審法院之職權行使，原則上應予尊重（最
    高法院85年度臺上字第2446號判決意旨可資參照）。
　(三)原判決綜合各種相關證據，認定被告確有本件犯行，就案內
　  有關證據，本於調查所得心證，分別定其取捨而為事實上之
    判斷，均已於理由內詳加說明；對於被告否認犯罪所持辯解
    不可採之理由，亦均詳予指駁；復審酌被告前因違反貪污治
    罪條例案件，經本院判處有期徒刑7 年，業於95年2 月19日
    假釋保護管束期滿，此有臺灣高等法院被告前案紀錄表1 紙
    在卷可佐，竟不知所警惕，提供自己帳戶供不法犯罪集團使
    用，其雖未實際參與詐欺取財犯行，然其提供帳戶供不法犯
    罪集團使用之行為，已然助長社會犯罪風氣，嚴重危害社會
    治安，不僅造成執法機關查緝犯罪行為人之困難，更造成被
    害人求償上之困難，且被告犯後一再飾詞卸責，毫無悔意，
    自不宜輕罰等一切情狀，而量處有期徒刑8 月，亦甚妥適，
    並無過重或失輕之不當情形。被告上訴意旨，猶執前詞，指
    摘原判決不當，為無理由，應予駁回。
四、據上論結，應依刑事訴訟法第368 條、第373 條，判決如主
    文。
本案經檢察官沈紹嘉到庭執行職務。
中　　華　　民　　國　　96　　年　　5　　月　　18　　日
                  刑事第七庭  審判長法  官 莊飛宗
                                    法  官 黃憲文
                                    法  官 孫啟強
以上正本證明與原本無異。
檢察官如不服本判決應於收受本判決後10日內向本院提出上訴書
狀，其未敘述上訴理由者，並得於提起上訴後10日內向本院補提
理由書狀（均須按他造當事人之人數附繕本）「切勿逕送上級法
院」。
被告不得上訴。
中　　華　　民　　國　　96　　年　　5　　月　　18　　日
　　　　　　　　　　　　　　　　　　書記官 黃富美
附錄本件判決論罪科刑法條：
刑法第339條
意圖為自己或第三人不法之所有，以詐術使人將本人或第三人之
物交付者，處5 年以下有期徒刑、拘役或科或併科1 千元以下罰
金。
以前項方法得財產上不法之利益或使第三人得之者，亦同。
前二項之未遂犯罰之。
刑法第30條
幫助他人犯罪者，為從犯。雖他人不知幫助之情者，亦同。
從犯之處罰，得按正犯之刑減輕之。
附件：臺灣高雄地方法院94年度訴字第443號刑事判決
